【裁判字號】    97,交抗,784
【裁判日期】    970702
【裁判案由】    違反道路交通管理處罰條例
【裁判全文】
臺灣高等法院交通事件裁定             97年度交抗字第784號
抗  告  人
即受處分人  甲○○
上列抗告人因違反道路交通管理處罰條例案件，不服臺灣臺北地
方法院，中華民國97年5月14日所為裁定（97年度交聲字第591號
），提起抗告，本院裁定如下：
    主  文
抗告駁回。
    理  由
一、抗告意旨略以：警方係於舉發違規地點前三千二百公尺遠設
    置警告標誌，與法律規定之三百公尺前不符，有違比例原則
    ，而警方取締手段應求改進，避免罰單氾濫，減省行政資源
    等語。
二、原裁定略以：移送意旨略以：受處分人甲○○於民國九十
    六年十二月六日上午六時四十五分許，駕駛車牌號碼ＣＥ─
    七九○三號自用一般小客貨車，行經國道一號北上八十四公
    里處，經內政部警政署國道公路警察局第二警察隊楊梅分隊
    員警以雷射測距測速照相儀拍攝採證，行車速度為一百二十
    四公里，超速二十四公里，因認違反道路交通管理處罰條例
    第三十三條第一項第一款規定而舉發。經調查結果，仍認確
    有違規事實，乃依道路交通管理處罰條例第三十三條第一項
    第一款、第六十三條第一項第一款（原處分漏引第一項第一
    款）及違反道路交通管理事件統一裁罰基準表規定，裁處受
    處分人罰鍰三千五百元，並記違規點數一點等語。異議意
    旨略以：本件舉發員警測速照相時，其前三百公尺並無設立
    任何警告標誌，所以其取得之證據無正當性云云。經查：
    受處分人駕駛前開車輛於上揭時、地，以時速一百二十四公
    里之速度行駛，經警以汽車行駛高速公路速度超過規定最高
    速限（二十公里以上未滿四十公里）等情，有內政部警政署
    國道公路警察局舉發違反道路交通管理事件公警局交字第Ｚ
    00000000號通知單影本、內政部警政署國道公路警
    察局第二警察隊九十六年十二月三十一日公警二交字第○九
    六○二七二一九五號函、臺北市交通事件裁決所北市裁三字
    第裁二二─Ｚ00000000號違反道路交通管理事件裁
    決書各一紙在卷可憑，並為受處分人所不爭執，此部分事實
    ，堪予認定。受處分人辯稱上開違規地點前三百公尺並無警
    告標示云云，惟本案舉發地點前依法於國道一號公路北向八
    十七點二公里處設置「前有測速照相，保持安全距離」之告
    示牌，有內政部警政署國道公路警察局第二警察隊九十七年
    五月五日公警二交字第○九七○二○二七二八號函及所附告
    示牌照片二幀在卷可稽，足認主管機關於舉發地點前即國道
    一號公路北向八十七點二公里處，確設有警告駕駛人「前有
    測速照相」之警告標誌，且距離舉發地點達三千二百公尺遠
    ，非但符合法律所定「三百公尺前」之規定，甚且超越，受
    處分人所辯，自不足採。綜上，受處分人超速行駛違規事
    實明確，因認原處分機關依法裁處受處分人罰鍰三千五百元
    ，並記違規點數一點，核無違誤，異議為無理由，應予駁回
    。
三、按汽車行駛高速公路及快速公路，應依速限標誌指示，高速
    公路及快速公路交通管制規則第五條第一項前段定有明文；
    又汽車行駛於高速公路、快速公路或設站管制之道路，不遵
    使用限制、禁止、行車管制及管理事項之管制規則而有行車
    速度超過規定之最高速限或低於規定之最低速限者，處汽車
    駕駛人新臺幣（下同）三千元以上六千元以下罰鍰，並記違
    規點數一點，道路交通管理處罰條例第三十三條第一項第一
    款、第六十三條第一項第一款分別定有明文。原裁定以抗告
    人違規事實明確，所辯不足採，原處分機關依上開規定裁罰
    ，並無違誤，而駁回異議，於法並無不合，抗告意旨，未提
    新證據，而自為解釋法條所定三百公尺前之意，認警方所為
    不符比例原則等語，顯有誤會，難認抗告有理由，應予駁回
    。
四、據上論結，應依道路交通案件處理辦法第26條，刑事訴訟法
    第412條，裁定如主文。
中    華    民    國    97    年    7     月    2     日
                  刑事第十八庭審判長法  官  吳鴻章
                                    法  官  陳健順
                                    法  官  周政達
以上正本證明與原本無異。
不得再抗告。
                                    書記官  莊昭樹
中    華    民    國    97    年    7     月    2     日


司法院資訊處製作；財團法人民間司法改革基金會備份。
